臺灣高雄地方法院刑事判決　　　　　　　100年度訴字第106號
公　訴　人　臺灣高雄地方法院檢察署檢察官
被　　　告　畢韶婷
上列被告因偽造文書等案件，經檢察官提起公訴（99年度偵字第
6305號），嗣本院訊問被告後，因被告就其被訴事實為有罪之陳
述，經詢問被告及檢察官之意見後，合議庭裁定由受命法官獨任
依簡式審判程序審理，判決如下：
    主  文
畢韶婷共同犯變造特種文書罪，累犯，處有期徒刑肆月，扣案之
變造「郭淑蕙」普通小型車汽車駕駛執照上之畢韶婷照片壹張、
扣案之變造「郭淑蕙」、「畢惠綺」全民健康保險卡上之畢韶婷
照片各壹張，均沒收。又共同犯行使偽造信用卡罪，累犯，處有
期徒刑拾月，扣案之偽造永豐商業銀行信用卡VISA信用卡（卡號
：0000000000000000）及永豐商業銀行MasterCard信用卡（卡號
：0000000000000000）各壹張、偽造如附表編號一至三偽造之署
名及數量欄所示「郭淑蕙」之署名共枚，均沒收。又犯偽造署
押罪，累犯，處有期徒刑月，詢問筆錄上之畢惠綺署名、指印
各枚，均沒收。應執行有期徒刑壹年貳月，扣案之變造「郭淑
蕙」普通小型車汽車駕駛執照上之畢韶婷照片壹張、扣案之變造
「郭淑蕙」、「畢惠綺」全民健康保險卡上之畢韶婷照片各壹張
、偽造之永豐商業銀行信用卡VISA信用卡（卡號：000000000000
0000）及永豐商業銀行MasterCard信用卡（卡號：000000000000
0000）各壹張、偽造如附表編號一至三偽造之署名及數量欄所示
「郭淑蕙」之署名共枚、詢問筆錄上之畢惠綺署名、指印各
枚，均沒收。
    事  實
一、畢韶婷前因毒品危害防制條例案件，經本院以96年度簡字第
    6664號判處有期徒刑5 月確定，於民國97年6 月28日入臺南
    分監執行，97年7 月23日易科罰金執行完畢。詎仍不知悔改
    ，與真實姓名年籍不詳，綽號「大胖林」之人（下稱「大胖
    林」），共同基於變造特種文書之犯意，於99年2 月間某日
    ，由畢韶婷提供自己之照片予「大胖林」，由「大胖林」以
    「畢惠綺」及「郭淑蕙」等人之姓名、身分證字號及出生年
    月日為本，將畢韶婷之照片及「畢惠綺」、「郭淑蕙」上開
    基本資料印上晶片已毀損不知名全民健康保險卡上而變造（
    起訴書誤載為偽造）完成印有畢韶婷相片，而形式上係「畢
    惠綺」及「郭淑蕙」基本資料之全民健康保險卡各1 張。另
    「大胖林」又將畢韶婷之相片貼上郭淑蕙失竊之普通小型車
    汽車駕駛執照上，而變造完成畢韶婷相片附置基本資料「郭
    淑蕙」之普通小型車汽車駕駛執照，足以生損害於郭淑蕙及
    畢惠綺本人、中央健康保險局對於全民健康保險卡及監理機
    關對於駕駛執照核發及管理之正確性。「大胖林」製作完後
    上開變造之全民健保卡2 張及汽車駕駛執照1 張後，再分別
    於高雄市○○區○○路附近交付給畢韶婷，供畢韶婷隨身攜
    帶冒用身分之用。
二、「大胖林」於99年2 月10日前某日，自真實姓名年籍均不詳
    之人取得發卡銀行原為「Bank of China Limited 」之VISA
    信用卡（卡號：0000000000000000）、「HSBC BANK PLC 」
    之MastreCard信用卡（卡號：0000000000000000），經偽造
    成發卡銀行為永豐商業銀行發行之VISA信用卡及MasterCard
    信用卡（卡號均同上）各1 張，畢韶婷可預見上開信用卡係
    偽造仍收受之。畢韶婷與「大胖林」共同基於行使偽造信用
    卡、行使偽造私文書、詐欺取財之犯意聯絡，約定由畢韶婷
    至商店刷卡購物，並將刷卡詐得之物品交由「大胖林」取得
    後出售，「大胖林」再給付販出價格2 成之金額予畢韶婷作
    為代價。畢韶婷先在上開2 張偽造之永豐商業銀行信用卡背
    面簽名欄偽簽「郭淑蕙」署名各1 枚後，再與「大胖林」共
    同於如附表編號一至三所示之時間、地點，接續持上開偽簽
    有「郭淑蕙」署押之偽造信用卡、假冒為該偽造信用卡之真
    正持卡人購買商品消費，並由畢韶婷在附表所示之信用卡簽
    帳單簽名欄內偽簽「郭淑蕙」署名各1 枚，以示郭淑蕙本人
    持卡購物消費之意，復將偽造完成之該簽帳單交付予不知情
    之該商店店員，致各該商店店員均陷於錯誤，以為畢韶婷所
    持用之信用卡為真正信用卡，且為持卡人郭淑蕙本人前往消
    費，而同意其刷卡消費，並交付其所消費之商品予畢韶婷，
    合計詐得新臺幣（下同）80,773元（盜刷時間、盜刷地點、
    盜刷金額、所購物品、盜刷使用之信用卡詳如附表編號一至
    三所示），足以生損害於郭淑蕙、特約商店及發卡銀行對於
    信用卡交易管理之正確性。畢韶婷復於附表編號四所示時、
    地購買酒類、日常生活用品等物，並持上開永豐商業銀行VI
    SA信用卡結帳，惟該信用卡並未通過刷卡機之測試，畢韶婷
    另持上開偽造之永豐商業銀行MasterCard信用卡刷卡，亦未
    通過刷卡機測試，經該店收銀員曹耀庭向永豐商業銀行查詢
    後，發現畢韶婷所行使之上開信用卡2 張均係偽造之信用卡
    ，便報警將其逮捕，始未詐得上開物品，並扣得上開2 張偽
    造之信用卡、遠傳電信儲值卡5 張、台灣大哥大電信儲值卡
    20 張 。
三、畢韶婷為警逮捕後，恐其通緝身分為警發現，另基於偽造署
    押之犯意，於99年2 月11日2 時許，冒用其妹畢惠綺之名義
    應詢，並在99年2 月11日2 時42分起之高雄市政府警察局三
    民第二分局之詢問筆錄上，接續偽造「畢惠綺」之署名及按
    捺指印各3 枚，足生損害於畢惠綺本人及司法警察機關犯罪
    偵查之正確性。嗣員警從警局電腦查詢畢惠綺照片，發覺畢
    韶婷本人與上開畢惠綺之照片似有出入，便搜索其攜帶之手
    提袋而扣得上開變造之「畢惠綺」、「郭淑蕙」全民健康保
    險卡各1  張及變照之「郭淑蕙」普通小型車汽車駕駛執照1
    張，始悉上情。
四、案經郭淑蕙及遠百企業股份有限公司高雄平等分公司委由曹
    耀庭訴由高雄市政府警察局三民第二分局移請臺灣高雄地方
    法院檢察署檢察官偵查起訴。
    理  由
一、本件被告畢韶婷所犯係死刑、無期徒刑或最輕本刑為3 年以
    上有期徒刑以外之罪，亦非屬臺灣高等法院管轄第一審之案
    件，其於準備程序中就被訴事實為有罪之陳述，經本院告知
    簡式審判程序之旨，並聽取當事人意見後，經本院合議庭依
    刑事訴訟法第273 條之1 第1 項規定，裁定由受命法官獨任
    進行簡式審判程序，合先敘明。
二、上開犯罪事實，業經被告於本院準備程序、審理程序坦承不
    諱（見本院卷第43、49、85頁）。且查：
  (一)犯罪事實一部分，核與被害人畢惠綺、告訴人郭淑蕙於警詢
    中之證述相符（見警卷第11至16頁），並有畢惠綺全民健康
    保險卡影本、郭淑蕙國民身分證、普通小型車汽車駕駛執照
    、全民健康保險卡影本在卷可證（見警卷第42至45頁），且
    扣案貼有被告相片之郭淑蕙普通小型車汽車駕駛執照，經送
    交通部公路總局高雄區監理所鑑定：認其發照日期、管轄編
    號與其電腦資料相符，惟相片與該所留存之普通汽車駕駛執
    照登記相片顯有差異，有該局100 年2 月11日高監駕字第10
    00006135號函可證（見本院卷第32至35頁），堪認扣案之郭
    淑蕙普通小型車汽車駕駛執照係變造無訛；另扣案貼有被告
    相片之畢惠綺、郭淑蕙全民健康保險卡各1 張經送東元電機
    股份有限公司智慧系統事業處鑑定後，認：健保卡體為變造
    卡體，顯性資料的印刷字體、字型非健保卡習用之方式，此
    健保卡晶片已毀損，無法讀取內部資料，經鑑定為變造卡一
    情，亦有卷附該公司出具之證明書可佐（見本院卷第39、40
    頁），亦足認上開全民健康保險卡2 張均係變造至明。
  (二)犯罪事實二部分，核與告訴人郭淑蕙於警詢中之證述、證人
    即愛買百貨員工曹耀庭於警詢中之證述相符（見警卷第14至
    22頁），並有高雄市政府警察局三民分局扣押筆錄、扣押物
    品目錄表、扣案物之照片、錄影監視系統翻拍照片、財團法
    人聯合信用卡中心100 年3 月23日聯卡會計字第1006000070
    號函檢附之統一阪急百貨簽帳單（見本院卷第73、74頁，已
    扣案）、統正開發股份有限公司100 年3 月21日統正100 字
    第32號檢附之台北富邦銀行簽帳單（見本院卷第75、76頁）
    、中國信託簽帳單、統一發票在卷可參（上均見警卷第27至
    30、36至39、46至48頁）。且被告可預見扣案以郭淑蕙名義
    之永豐商業銀行VISA信用卡（卡號：0000000000000000）及
    Mast erCard 信用卡（卡號：0000000000000000）各1 張均
    係偽造之信用卡而予以收受，業經被告於本院審理中供陳不
    諱（見本院卷第114 頁），而上開2 張永豐商業銀行信用卡
    並非永豐商業銀行發行，有永豐商業銀行信用控管部99年9
    月10日永豐信用控管部（099 ）字第107 號函可參（偵卷第
    20頁），上開信用卡且經送財團法人聯合信用卡處理中心鑑
    定結果：扣案卡號0000000000000000之信用卡，經本中心與
    萬事達卡國際組織電腦連線查詢得知發卡銀行為「HSBC BAN
    -K PLC」，與上面所標示永豐銀行名稱不符，卡號前4 碼下
    方印刷之數字代碼有遭篡改痕跡且檢視卡片背面簽名條上印
    刷之後4 碼卡號4078亦與正面卡號末4 碼7860不相符合；另
    扣案卡號0000000000000000之信用卡，經本中心與VISA國際
    組織電腦連線查詢得知發卡銀行為「Bank of China Limite
    -d」，與上面所標示永豐商業銀行名稱不符，且卡號前4 碼
    下方印刷之數字代碼有遭篡改痕跡等情，亦有該中心100 年
    1 月31日聯卡商管字第1004000031號函在卷可佐（見本院卷
    第30頁）。
  (三)犯罪事實三部分，則有高雄市政府警察局三民第二分局民族
    派出所99年2 月11日凌晨2 時42分訊問筆錄在卷可稽（見警
    卷第1 、2 頁）。
  (四)綜上，被告上開任意性自白與事實相符，而足以採信。從而
    ，本案事證明確，被告上開犯行，均堪以認定。
三、論罪科刑：
  (一)按駕駛執照係由監理機關核發作駕駛汽車之許可憑證、全民
    健康保險卡則係被保險人參與全民健康保險，得以獲取醫療
    保健服務之資格證明，與刑法第212 條所定「關於品行、能
    力、服務或其他相類之證書」相當，均係刑法第212 條規定
    之特種文書。次按，刑法上偽造、變造信用卡之主要區別，
    在於偽造係無製作權人不法製作信用卡，而具有創設性者之
    謂；變造則指無製作權人改造真正信用卡之內容，而不變更
    其本質者而言，此有最高法院96年度台上字第5869號判決可
    參。查，上開信用卡2 張原係「HSBC BANK PLC 」、「Bank
    of China Limited」所發行，並非永豐商業銀行所有，且真
    正持卡人亦非「郭淑蕙」，上開2 張信用卡既經偽造成永豐
    商業銀行發行、持卡人為郭淑蕙一情明確，則該信用卡2 張
    顯然已具有創設性，上開信用卡2 張應屬偽造而非變造至明
    ，雖財團法人聯合信用卡處理中心認上開2 張信用卡係以真
    卡變造而成，惟此乃事實上之認定，並非法律上之見解，本
    院自不受其拘束，合先陳明。又按，在信用卡背面簽名欄簽
    名，單純自形式觀察，即足以表示信用卡之簽名者於信用卡
    有效期限內有權使用該信用卡之辨識及證明，非依習慣或特
    約表示一定用意之證明，性質上係屬刑法第210 條之私文書
    ；又在信用卡簽帳單上偽簽姓名，自不待依據習慣或特約，
    單從形式上觀察，即足以知悉係表示已收受特約商店所交付
    之交易標的物或消費標的，含有收據性質，當然屬於刑法第
    210 條所稱之私文書。再按，刑法上偽造署押罪，係指單純
    偽造簽名、畫押而言，倘在制式之書類上偽造他人簽名，已
    為一定意思表示，具有申請書或收據等類性質者，則係犯偽
    造文書罪（最高法院85年度台非字第146 號判決意旨參照）
    。又司法警察或司法警察官於詢問犯罪嫌疑人時所製作之詢
    問筆錄，係記載對於犯罪嫌疑人之詢問及其陳述，其內容當
    然含有受詢問人之意思表示，因該筆錄為公務員職務上所製
    作之文書，故為公文書之一種。受詢問人雖亦在筆錄之末簽
    名、蓋章或按指印，以擔保該筆錄之憑信性，但不能因此即
    認為該筆錄係受詢問人所製作，而變更其公文書之性質。（
    最高法院91年度台非字第294 號判決意旨參照）。查高雄市
    政府警察局三民第二分局民族派出所詢問筆錄，係偵查人員
    依法製作，並命被告簽名確認，揆之上揭最高法院判決意旨
    ，均屬公文書，被告在其上偽造「畢惠綺」之署名及指印，
    僅表示其係「畢惠綺」無誤，作為人格同一性之證明，除此
    之外，並無其他法律上之用意，亦不因此變更該文書之性質
    ，應認被告僅單純構成偽造署押之行為。
  (二)核被告所為，犯罪事實一係犯刑法第212 條變造特種文書罪
    ；犯罪事實二係犯刑法第201 條之1 第2 項行使偽造信用卡
    罪、同法216 條、第210 條之行使偽造私文書罪（行使偽造
    信用卡背面簽名欄偽造簽名之偽造私文書、行使偽造簽帳單
    部分）、同法第339 條第1 項詐欺取財罪及同條第3 項、第
    1 項詐欺取財未遂罪；犯罪事實三則係犯刑法第217 條第1
    項偽造署押罪。又扣案貼有被告相片之畢惠綺、郭淑蕙全民
    健康保險卡各1 張均屬變造，業經認定如前，公訴意旨認犯
    罪事實一所述全民健康保險卡2 張均係偽造，容有誤解；另
    公訴意旨犯罪事實二認被告不知上開2 張信用卡係偽卡而行
    使、並在夢時代共刷卡29,460元、3,118 元，以及被告未在
    上開2 筆刷卡簽帳單上簽名、被告於附表編號三所示之物係
    分二次結帳等情，核與證人曹耀庭警詢中之證述、簽帳單所
    載金額及被告之供陳不盡相符，容有未洽，惟此部分業經公
    訴人於本院審理中更正（見本院卷第48、84、86頁）或為想
    像競合之裁判上一罪（行使偽造信用卡部分）、實質上一罪
    （附表編號四詐欺取財未遂部分），而為起訴效力所及，且
    不影響起訴事實，並經本院告知被告另涉犯之法條，亦經被
    告坦認不諱（見本院卷第113 頁），顯不影響被告之防禦權
    利，本院自得併予審理，合先敘明。被告與綽號「大胖林」
    之成年男子就犯罪事實一、二有犯意聯絡、行為分擔，應論
    以共同正犯。被告於附表編號四所示時、地，向該編號所示
    之特約商店佯裝為持卡人購物，於盜刷時因刷卡未過而為員
    工發覺並報警而未得逞，屬未遂階段，應論以詐欺取財未遂
    。又犯罪事實一部分，被告與「大胖林」於密接時地變造「
    畢惠綺」、「郭淑蕙」之上開全民健康保險卡、「郭淑蕙」
    普通小型車汽車駕駛執照，顯係一行為觸犯3 變造特種文書
    罪，為想像競合犯，從一重之變造特種文書罪處斷。犯罪事
    實二部分，被告意圖供行使之用而收受偽造之信用卡之低度
    行為，應為行使偽造信用卡之高度行為所吸收，不另論罪。
    被告在2 張偽造之信用卡背面簽名欄、扣案之統一阪急百貨
    簽帳單、未扣案之台北富邦銀行簽帳單及未扣案之中國信託
    簽帳單商店收據上偽造「郭淑蕙」署名各1 枚，均係偽造私
    文書之部分行為；其偽造私文書後，復持以行使，其偽造私
    文書之低度行為，為行使偽造私文書之高度行為所吸收，均
    不另論罪。再被告與「大胖林」前後多次行使偽造信用卡、
    行使偽造私文書、詐欺取財暨詐欺取財未遂，主觀上均係基
    於單一之共同犯意聯絡，持同一被害人、同家發卡公司發行
    之信用卡盜刷簽帳，且均係於密切接近之時間實施，分別侵
    害同一法益，各舉動之獨立性極為薄弱，依一般社會健全觀
    念，難以強行分開，在刑法評價上，以視為數個舉動之接續
    實行，合為包括之一行為予以評價，較為合理，俱為接續犯
    ，應僅各論以一行使偽造信用卡、行使偽造私文書罪及詐欺
    取財罪。被告行使偽造信用卡、行使偽造私文書及詐欺取財
    罪等3 罪間，係基於最終意圖為自己不法所有之決意，為達
    成該詐欺取財犯行所為之各個舉動，應屬法律概念之一行為
    ，其以一行為觸犯上開3 罪名，為想像競合犯，應依刑法第
    55 條 規定，從一重之行使偽造信用卡罪處斷，公訴意旨認
    為係數罪而應予以併罰，尚有未洽。另犯罪事實三部分，被
    告在99年2 月11日2 時42分起之高雄市政府警察局三民第二
    分局民族派出所詢問筆錄上偽造「畢惠綺」署名及按捺指印
    各3 枚之行為，均係為免遭警查緝，係侵害相同之單一法益
    ，且於密切接近之時間內反覆實行，已難割裂評價，自應認
    為屬同一偽造署押之行為，屬接續犯。被告所犯共同變造特
    種文書、共同行使偽造信用卡、偽造署押3 罪，其時間不同
    ，顯係各別起意，且行為互殊，應分論併罰。
  (三)被告前有如事實欄所述案件經論罪科刑及執行完畢之情形，
    此有臺灣高等法院被告前案紀錄表在卷可佐，其於徒刑執行
    完畢後5 年之內故意再犯本案有期徒刑以上之罪，為累犯，
    均應依刑法第47條第1 項規定，加重其刑。
  (四)爰審酌被告因案通緝，恐為警查獲而變造他人之證件，企圖
    逃避警方查緝，除損害中央健康保險局對於全民健康保險卡
    及監理機關對於駕駛執照核發及管理之正確性外，亦造成偵
    查機關追查犯罪之困難，擾亂社會安全秩序；復不思以正當
    途徑賺取財物，竟貪圖小利，繼偽以郭淑蕙之名義盜刷信用
    卡消費，其行為足生損害告訴人之財產權、發卡銀行及特約
    商店對於信用卡管理、墊款之正確性，亦影響金融交易秩序
    ；事後更意圖逃避刑責，冒用其妹畢惠綺名義應訊，足使被
    冒名之人即畢惠綺被追訴、傳拘之虞，影響偵查機關偵辦刑
    事案件之進行，所為誠屬非是；惟其犯罪後尚知坦承犯行，
    足認惡性非重，兼衡其犯罪之目的、手段、智識程度、生活
    狀況、所生危害等一切情狀，分別量處如主文所示之刑，暨
    定其應執行刑，以示懲儆。
  (五)扣案之變造「郭淑蕙」普通小型車汽車駕駛執照上之畢韶婷
    照片1 張、變造「畢惠綺」、「郭淑蕙」全民健康保險卡上
    之畢韶婷照片各1 張，均係被告所有，且係供被告犯罪所用
    之物，依刑法第38條第1 項第2 款宣告沒收。至上開扣案變
    造「畢惠綺」、「郭淑蕙」全民健康保險卡各1 張、變造「
    郭淑蕙」普通小型車駕駛執照1 張，並非被告所有，本院無
    從宣告沒收，併此敘明。又扣案之永豐商業銀行VISA信用卡
    （卡號：0000000000000000）及MasterCard信用卡（卡號：
    0000000000000000）各1 張，均屬偽造之信用卡，業經認定
    如前，均應依刑法第205 條規定併予宣告沒收；至其背面簽
    名欄上所偽造之「郭淑蕙」署名各1 枚，既已併同於各該偽
    造信用卡沒收，爰不再另為沒收之諭知。如附表「偽造之署
    名及數量」欄所示之信用卡消費簽帳單上「郭淑蕙」之署名
    共3 枚，及詢問筆錄上「受訊問人」「簽名」、「受詢問人
    」欄所示各偽造「畢惠綺」之簽名、指印各3 枚，均係偽造
    之署押，均應依刑法第219 條之規定，於所犯行使偽造信用
    卡、偽造署押罪刑項下併予宣告沒收。至於偽造署押之信用
    卡簽帳單共3 紙，因已交付行使於特約商店、發卡銀行，及
    上開訊問筆錄，因已行使交付予警員，均非屬被告所有，除
    其上之偽造之署押外，不得就該部分偽造之私文書、公文書
    沒收，附予說明。另統一阪急百貨簽帳單持卡人存根聯、台
    北富邦銀行夢時代簽帳單持卡人存根聯、中國信託愛買簽帳
    單客戶收據（均見警卷第49頁），固交由被告執之而屬其所
    有，係因犯罪所生之物，然上開之物均未扣案，為免將來執
    行困難起見，爰未對之宣告沒收。
據上論斷，應依刑事訴訟法第273條之1第1項、第299條第1 項前
段，刑法第28條、第201 條之1 第2 項、第212 條、第216 條、
第210 條、第339 條第1 項、第3 項、第217 條第1 項、第55條
、第47條第1 項、第38條第1 項第2 款、第205 條、第219 條、
第51條第5 款、第9 款，刑法施行法第1 條之1 ，判決如主文。
本案經檢察官黃世勳到庭執行職務。
中    華    民    國  100     年    5     月    26    日
                  刑事第十一庭  法  官  林正忠
以上正本證明與原本無異。
如不服本判決應於收受判決後10日內向本院提出上訴書狀，並應
敘述具體理由。其未敘述上訴理由者，應於上訴期間屆滿後20日
內向本院補提理由書(均須按他造當事人之人數附繕本)「切勿逕
送上級法院」。
中    華    民    國  100     年    5     月    26    日
                                書記官  劉甄庭
附表：
 ┌─┬───┬────┬────┬────┬────┬─────┬─────┐
 │編│被害人│盜刷時間│盜刷地點│盜刷金額│所購物品│盜刷使用之│偽造之署名│
 │號│      │        │        │（新臺幣│        │信用卡    │及數量    │
 │  │      │        │        │）      │        │          │          │
 ├─┼───┼────┼────┼────┼────┼─────┼─────┤
 │一│郭淑蕙│99年2 月│高雄市前│29,640元│吸塵器1 │偽造之永豐│統一阪急百│
 │  │      │10日21時│鎮區中華│        │台、栓痛│銀行VISA信│貨信用卡消│
 │  │      │40分許  │五路789 │        │治療輔助│用卡，卡號│費簽帳單之│
 │  │      │        │號統一阪│        │帶2條   │0000000000│持卡人簽名│
 │  │      │        │急百貨  │        │        │352004號  │欄「郭淑蕙│
 │  │      │        │        │        │        │          │」署名1 枚│
 │  │      │        │        │        │        │          │（本院卷第│
 │  │      │        │        │        │        │          │74頁，已扣│
 │  │      │        │        │        │        │          │案）      │
 ├─┼───┼────┼────┼────┼────┼─────┼─────┤
 │二│同上  │99年2 月│高雄市前│3,118元 │鳳梨酥  │同上      │台北富邦銀│
 │  │      │10日22時│鎮區中華│        │        │          │行信用卡消│
 │  │      │27分許  │五路789 │        │        │          │費簽帳單之│
 │  │      │        │號夢時代│        │        │          │持卡人簽名│
 │  │      │        │百貨公司│        │        │          │欄「郭淑蕙│
 │  │      │        │        │        │        │          │」署名1 枚│
 │  │      │        │        │        │        │          │（本院卷第│
 │  │      │        │        │        │        │          │76頁、未扣│
 │  │      │        │        │        │        │          │案）      │
 ├─┼───┼────┼────┼────┼────┼─────┼─────┤
 │三│同上  │99年2 月│高雄市三│48,015元│宏碁筆記│同上      │中國信託信│
 │  │      │10日23時│民區平等│        │型電腦2 │          │用卡消費簽│
 │  │      │50分許  │路71號之│        │台、超夯│          │帳單之持卡│
 │  │      │        │遠百企業│        │小子2.5 │          │人簽名欄「│
 │  │      │        │股份有限│        │吋液晶掌│          │郭淑蕙」署│
 │  │      │        │公司高雄│        │上遊戲機│          │名1 枚（警│
 │  │      │        │平等分公│        │1 台、遠│          │卷第46頁、│
 │  │      │        │司（即愛│        │傳儲值卡│          │未扣案）  │
 │  │      │        │買百貨）│        │5 張、台│          │          │
 │  │      │        │        │        │灣大哥大│          │          │
 │  │      │        │        │        │儲值卡20│          │          │
 │  │      │        │        │        │張      │          │          │
 ├─┼───┼────┼────┼────┼────┼─────┼─────┤
 │四│同上  │99年2 月│同上    │不詳    │酒類、日│偽造之永豐│無（刷卡2 │
 │  │      │11日凌晨│        │        │常用品百│銀行VISA信│次均未成功│
 │  │      │0 時55分│        │        │貨      │用卡，卡號│）        │
 │  │      │許      │        │        │        │：00000000│          │
 │  │      │        │        │        │        │00000000號│          │
 │  │      │        │        │        │        │及永豐銀行│          │
 │  │      │        │        │        │        │MastreCard│          │
 │  │      │        │        │        │        │信用卡，卡│          │
 │  │      │        │        │        │        │號：548786│          │
 │  │      │        │        │        │        │0000000000│          │
 │  │      │        │        │        │        │號        │          │
 │  │      │        │        │        │        │          │          │
 └─┴───┴────┴────┴────┴────┴─────┴─────┘
附錄本案論罪科刑法條：
刑法第201條之1
意圖供行使之用，而偽造、變造信用卡、金融卡、儲值卡或其他
相類作為簽帳、提款、轉帳或支付工具之電磁紀錄物者，處1 年
以上7年以下有期徒刑，得併科3萬元以下罰金。
行使前項偽造、變造之信用卡、金融卡、儲值卡或其他相類作為
簽帳、提款、轉帳或支付工具之電磁紀錄物，或意圖供行使之用
，而收受或交付於人者，處 5 年以下有期徒刑，得併科 3 萬元
以下罰金。
刑法第212條
偽造、變造護照、旅券、免許證、特許證及關於品行、能力服務
或其他相類之證書、介紹書，足以生損害於公眾或他人者，處 1
年以下有期徒刑、拘役或 3 百元以下罰金。
刑法第216條
行使第210條至第215條之文書者，依偽造、變造文書或登載不實
事項或使登載不實事項之規定處斷。
刑法第210條
偽造、變造私文書，足以生損害於公眾或他人者，處5年以下有
期徒刑。
第217條
偽造印章、印文或署押，足以生損害於公眾或他人者，處 3 年
以下有期徒刑。
盜用印章、印文或署押，足以生損害於公眾或他人者，亦同。
刑法第339條
意圖為自己或第三人不法之所有，以詐術使人將本人或第三人之
物交付者，處 5 年以下有期徒刑、拘役或科或併科 1 千元以下
罰金。
以前項方法得財產上不法之利益或使第三人得之者，亦同。
前二項之未遂犯罰之。